【裁判字號】    92,訴,37
【裁判日期】    920214
【裁判案由】    違反毒品危害防制條例
【裁判全文】
臺灣雲林地方法院刑事判決                            九十二年度訴字第三七號
    公  訴  人  臺灣雲林地方法院檢察署檢察官
    被      告  甲○○  男三十.
右列被告因違反毒品危害防制條例案件，經檢察官提起公訴（九十一年度偵字第四三
一七號、九十一年度毒偵字第一○六○號、九十一年度毒偵字第一一六一號），本院
判決如左：
    主  文
甲○○連續施用第壹級毒品，處有期徒刑壹年，扣案之海洛因肆包（合計淨重玖點零
玖公克，包裝重貳點柒壹公克）沒收銷燬之，扣案之注射針筒貳支及夾鏈袋拾壹只均
沒收之。又連續施用第貳級毒品，處有期徒刑陸月，扣案之安非他命貳包（合計淨重
零點陸玖公克，包裝重零點伍參公克）沒收銷燬之。又轉讓第壹級毒品，處有期徒刑
壹年貳月，扣案之海洛因壹包（淨重零點壹肆公克，包裝重零點貳捌公克）沒收銷燬
之。應執行有期徒刑貳年肆月，扣案之海洛因肆包（合計淨重玖點零玖公克，包裝重
貳點柒壹公克）、海洛因壹包（淨重零點壹肆公克，包裝重零點貳捌公克）、安非他
命貳包（合計淨重零點陸玖公克，包裝重零點伍參公克）均沒收銷燬之，扣案之注射
針筒貳支及夾鏈袋拾壹只均沒收之。
    事  實
一、甲○○前因施用毒品案件，經本院以九十年度毒聲字第二○七號裁定送勒戒處所
    觀察、勒戒後，認有繼續施用毒品之傾向，又經本院以九十年度毒聲字第五○八
    號裁定施以強制戒治，復經本院以九十年度毒聲字第一○六三號裁定停止戒治，
    並經台灣雲林地方法院檢察署檢察官，於民國（下同）九十一年五月七日以九十
    一年度戒毒偵字第五二號為不起訴處分確定。甲○○猶不知悔改，自九十一年五
    月八日起至同年十月十一日止，分別基於施用第一級毒品及第二級毒品之概括犯
    意，連續在其雲林縣麥寮鄉○○路三五號二十二室租屋處，以將海洛因摻入香煙
    內吸食或溶解後以針筒注射，及將安非他命置於玻璃球內燒烤吸食之方式，分別
    施用第一級毒品海洛因及第二級毒品安非他命多次。另基於轉讓第一級毒品海洛
    因之犯意，於九十一年十月十一日下午三時許，在上開甲○○租屋處，無償轉讓
    海洛因一包（淨重○點一四公克，包裝重○點二八公克）予許春生，許春生受讓
    上開毒品後欲離去之際，為警當場查獲，扣得上開海洛因一包，並自甲○○上開
    租屋處臥室彈簧床下扣得其所有之海洛因四包（合計淨重九點○九公克，包裝重
    二點七一公克）、安非他命二包（合計淨重○點六九公克，包裝重○點五三公克
    ）、注射針筒二支及夾鏈袋十一只等物。
二、案經雲林縣警察局西螺分局報請臺灣雲林地方法院檢察署檢察官偵查起訴。
    理  由
一、右揭連續施用第一級毒品、第二級毒品及轉讓第一級毒品之犯罪事實，業據被告
    甲○○於審理中坦白承認。
    （一）關於被告連續施用毒品部分，並有查獲之粉劑四包、結晶二包、注射針筒
          二支及夾鏈袋十一只扣案可稽，上開扣案之粉劑及結晶經送驗結果，粉劑
          四包確屬海洛因，結晶二包為甲基安非他命，有法務部調查局檢驗通知書
          二紙在卷可按，而被告為警查獲後所採集之尿液，經檢驗結果呈鴉片類及
          甲基安非他命類陽性反應，亦有詮昕科技股份有限公司出具之「濫用藥物
          尿液檢驗報告」一紙在卷可按，足認被告確有連續施用第一級、第二級毒
          品之犯行。又被告前因施用毒品案件，經本院以九十年度毒聲字第二○七
          號裁定送勒戒處所觀察、勒戒後，認有繼續施用毒品之傾向，又經本院以
          九十年度毒聲字第五○八號裁定施以強制戒治，復經本院以九十年度毒聲
          字第一○六三號裁定停止戒治，並經台灣雲林地方法院檢察署檢察官，於
          九十一年五月七日以九十一年度戒毒偵字第五二號為不起訴處分確定等情
          ，有不起訴處分書、台灣雲林地方法院檢察署刑案資料查註紀錄表及台灣
          高等法院被告全國前案紀錄表各一份在卷可憑，其於強制戒治期滿，經不
          起訴處分後，五年內再犯本件毒品危害防制條例第十條第一項、第二項所
          定之罪，依毒品危害防制條例第二十三條第二項前段之規定，應逕予依法
          論科。
    （二）至於轉讓毒品部分，被告上開自白亦核與證人許春生、施懿娟於警訊或偵
          查中之證述，及證人即查獲本案之警員林嘉弘、許江旭、張錦昌於偵查中
          之證述，均相吻合，再自證人許春生身上扣得之粉劑經送驗結果，確屬海
          洛因無誤，此有法務部調查局鑑定通知書一紙在卷可按，事證明確，被告
          此部分之犯行同堪認定。
二、核被告所為，係犯毒品危害防制條例第十條第一項施用第一級毒品罪，同法第十
    條第二項施用第二級毒品罪，及同法第八條第一項之轉讓第一級毒品罪。其施用
    毒品及轉讓毒品前後持有第一級毒品及第二級毒品之低度行為，分別為施用毒品
    及轉讓毒品之高度行為所吸收，均不另論罪。又其先後多次施用第一級毒品及第
    二級毒品之行為，犯罪時間緊接、所犯為犯罪構成要件相同之罪名，顯均係基於
    概括犯意反覆為之，各應依刑法第五十六條連續犯之規定論以一罪，並依法加重
    其刑。又被告所犯上開三罪間，犯意各別，罪名有異，應予分論併罰。爰審酌被
    告前因施用毒品案件，經不起訴處分後，竟又再犯本件之罪，且轉讓毒品予他人
    ，毒害社會，足見其一再沈溺於毒品，不能自拔，意志薄弱，惟其犯後坦承犯罪
    ，尚有悔悟之意等一切情狀，量處如主文所示之刑，並定其應執行之刑。末查，
    扣案之海洛因四包（合計淨重九點○九公克，包裝重二點七一公克）、海洛因一
    包（淨重○點一四公克，包裝重○點二八公克）、安非他命二包（合計淨重○點
    六九公克，包裝重○點五三公克）均依毒品危害防制條例第十八條第一項前段規
    定沒收銷燬之，扣案之注射針筒二支及夾鏈袋十一只，為被告所有之供施用毒品
    之用，業據被告陳明在卷，爰併依刑法第三十八條第一項第二款規定宣告沒收之
    。
據上論斷，應依刑事訴訟法第二百九十九條第一項前段，毒品危害防制條例第十條第
一項、第二項、第八條第一項、第十八條第一項前段，刑法第十一條前段、第五十六
條、第五十一條第五款、第三十八條第一項第二款，判決如主文。
本案經檢察官乙○○到庭執行職務
中      華      民      國      九十二      年      二    月十四    日
                                        臺灣雲林地方法院刑事第二庭
                                            法  官  劉  為  丕
右正本證明與原本無異。
如不服本判決，應於判決送達後十日內向本院提出上訴狀( 應附繕本 )。
                                            書記官  王  淑  美
中      華      民      國      九十二      年      二    月    十四    日
毒品危害防制條例第十條
施用第一級毒品者，處六月以上五年以下有期徒刑。
施用第二級毒品者，處三年以下有期徒刑。


司法院資訊處製作；財團法人民間司法改革基金會備份。
